Inventaris van het archief van de Centrale Dienst der Arbeidsinspectie: Directeur-Generaal van de Arbeid, 1888-1950 (ca. 1975)
Nationaal Archief, Den Haag
- Supplementen op het archief 1983, 1984-1986, II.
  - Gedeponeerde archieven, 4
    - Districten Arbeidsinspectie, 4.3
      - Copieboek van brieven van de 3e inspectie, gericht aan de Directeur-Generaal e.a., maart - december 1909; 1696; 1 deel
      - Copieboek van brieven van de 3e inspectie betreffende overwerk-vergunningen., 15 januari - 1907 - 31 december 1909; 1697; 1 deel
      - Copieboek van brieven van de 3e inspectie betreffende overwerk-vergunningen., 18 mei 1907 - 6 december 1909; 1698; 1 deel
      - "Verslagen van de Ambtsbezigheden van den Medisch Adviseur bij de Arbeidsinspectie," Gedrukt., 1903-1906; 1699-1700; 2 delen
        - 1903-1904, 1699
        - 1905-1906, 1700
      - Bezoekregisters 1e (2e) Inspectie (Zuid-Holland)., 1890-1909; 1701-1705; 5 delen
        De Bezoekenregisters werden in 1909 vervangen door bezoekboekjes.
        - Nrs. 1 - 864., 1701
        - Nrs. 865 - 2065., 1702
        - Nrs. 2066 - 3380., 1703
        - Nrs. 3381 - 3790., 1704
        - Nrs. 5758 - 6017., 1705
      - Bezoekenregisters 2e Inspectie (Rotterdam)., 1896-1907; 1706-1708; 3 delen
        De bezoekenregisters werden in 1909 vervangen door bezoekboekjes.
        - Nrs. 2000 - 3194., 1706
        - Nrs. 3195 - 4511., 1707
        - Nrs. 4512 - 5756., 1708
      - Bezoekenregisters 3e (5e) Inspectie (Noord-Holland)., 1890-1909; 1709-1712; 4 delen
        De bezoekenregisters werden na 1909 vervangen door bezoekboekjes.
        - Nrs. 1 - 2966., 1709
        - Nrs. 2967 - 4135., 1710
        - Nrs. 223 - 7147., 1711
        - Nrs. 7154 - 9655., 1712
      - Bezoekenregisters 2e (8e) Inspectie (Overijssel)., 1899-1906; 1713-1714; 2 delen
        - Nrs. 1 - 1071., 1713
        - Nrs. 1072 - 3034., 1714
      - Bezoekenregister 8e Inspectie, ingericht naar gemeente en bedrijfsklasse., 1907-1910; 1715; 1 deel
      - Register, bevattende de gegevens van de enquête naar de fabrieksarbeid van de gehuwde vrouw, voorzover het de provincies Overijssel en Gelderland betreft., c. 1910-1911; 1716; 1 deel
      - Bezoekersboek Arbeidsinspectie Noord-Holland., 1919-1922; 1717; 1 deel